臺灣臺北地方法院民事簡易判決
111年度北簡字第4149號
原      告  國泰世華商業銀行股份有限公司

法定代理人  郭明鑑  
訴訟代理人  廖士驊  
被      告  吳君    
訴訟代理人  沈奕瑋律師
上列當事人間請求給付簽帳卡消費款事件，本院於民國111年9月
13日言詞辯論終結，判決如下：
    主    文
被告應給付原告新臺幣壹拾捌萬陸仟肆佰肆拾貳元，及其中新臺
幣壹拾捌萬參仟陸佰捌拾柒元自民國一百一十一年三月二十九日
起至清償日止，按年息百分之十計算之利息。
訴訟費用新臺幣壹仟玖佰玖拾元由被告負擔。
本判決得假執行。但被告如以新臺幣壹拾捌萬陸仟肆佰肆拾貳元
預供擔保後，得免為假執行。
    事實及理由
一、原告主張：被告於民國106年9月4日向原告請領VISA長榮航
    空悠遊聯名極致無限卡使用（卡號：0000000000000000），
    依約被告得於各特約商店記帳消費，並應就使用信用卡所生
    之債務，負全部給付責任，且應於當期繳款截止日前向原告
    全部清償，或以循環信用方式繳付最低應繳金額，逾期清償
    者，除喪失期限利益外，各筆帳款應按所適用之分級循環信
    用年利率（最高為年利率15%）計算利息。原告於110年10月
    11日發現該卡號在國外遭測試，故於110年10月13日更換信
    用卡予被告（卡號：0000000000000000，下稱系爭信用卡）
    。被告於110年11月27日為網路刷卡交易，在網路上填載系
    爭信用卡卡號、有效期間、卡片背面驗證碼，又自行填載OT
    P驗證碼始交易成功，刷卡消費金額換算為新臺幣（下同）1
    83,687元，及因該筆交易產生國外交易手續費2,755元，共
    計186,442元（下稱系爭帳款）。系爭帳款是被告親自於網
    路上刷卡消費，原告於特約商店請款時已先行墊付，被告應
    負清償之責。原告曾透過VISA信用卡國際組織向店家所屬收
    單銀行以被告商品服務未獲得之理由，申請扣回系爭帳款，
    但收單銀行於111年1月間回覆原告駁回申請，原告已於111
    年2月11日將結果電話通知被告。系爭帳款是被告本人於網
    路上消費，不符合非本人或未授權的交易爭議款處理要件。
    縱被告遭詐騙，但被告欲執行系爭帳款刷卡時，原告已盡善
    良管理人注意義務，原告以簡訊發送至被告持有之00000000
    00號手機（下稱系爭手機），告知網路交易驗證密碼及刷卡
    幣別金額，看完簡訊不用30秒時間就可確認消費金額，風險
    管控在被告身上，被告不點開簡訊確認內容輕率於網站上輸
    入密碼的責任不應轉嫁於原告。為此依信用卡使用契約關係
    ，請求被告清償等語。並聲明：如主文第1項所示。
二、被告辯稱：被告已使用原告發給之VISA長榮航空悠遊聯名極
    致無限卡多年，於110年10月間，因原告主動通知被告原信
    用卡遭盜刷將為被告辦理停卡、換卡，故其後換成系爭信用
    卡，該次換卡時原告並未要求被告給付原告所稱遭盜刷之款
    項。110年11月27日被告持有及使用之中華電信0000000000
    號行動電話接獲電子郵件通知有中華郵政費用50元需繳納，
    被告依照電子郵件通知操作後以系爭信用卡付款，因並未如
    往常顯示交易成功，故被告又為第2次操作，操作完畢未久
    ，隨即接獲原告人員來電詢問被告是否有於菲律賓網站消費
    ，被告當場表示沒有在菲律賓網站消費，原告立刻告知被告
    應該是遭盜刷，將為被告辦理停卡、換卡事宜，被告立刻想
    起方才以系爭信用卡支付中華郵政包裹處理費乙事，乃告知
    原告並請其辦理止付，詎原告於110年12月7日來電告知已完
    成系爭帳款之付款，若被告有爭議，請被告依照爭議款處理
    程序辦理。系爭帳款雖是被告輸入驗證密碼完成交易，但被
    告沒有點開簡訊全文，只看到原告傳送的網路交易密碼就輸
    入了，被告身為長期使用信用卡於網路交易及付款之人，收
    到交易密碼、驗證碼當然隨即輸入，不可能特意點開簡訊全
    文後，方輸入交易密碼或驗證碼。被告主觀上係認為特約商
    店中華郵政要求被告給付包裹處理費用，而填入系爭信用卡
    資料及驗證碼，並非任意告知第三人或故意使他人知悉，故
    被告並無違反兩造間信用卡定型化契約約定條款（下稱系爭
    信用卡約定條款）第6條第2項、第17條第2項第2款，原告應
    依系爭信用卡約定條款第18條第2項規定自行負擔相關損失
    ，不得請求被告給付等語。並聲明：㈠原告之訴駁回。㈡如受
    不利判決，願供擔保請准宣告免為假執行。
三、得心證之理由：　　
  ㈠按「稱委任者，謂當事人約定，一方委託他方處理事務，他
    方允為處理之契約。」、「受任人處理委任事務，應依委任
    人之指示，並與處理自己事務為同一之注意，其受有報酬者
    ，應以善良管理人之注意為之。」、「受任人因處理委任事
    務，支出之必要費用，委任人應償還之，並付自支出時起之
    利息。」，民法第528條、第535條、第546條第1項分別定有
    明文。次按持卡人依其與發卡機構所訂立之信用卡使用契約
    ，取得使用信用卡向特約商店簽帳消費之資格，並對發卡機
    構承諾償付帳款，而發卡機構則負有代持卡人結帳，清償簽
    帳款項之義務，此種持卡人委託發卡機構付款之約定，具有
    委任契約之性質（最高法院89年度台上字第1628號民事判決
    意旨參照）。基此，持卡人依其與發卡機構所訂立之信用卡
    契約，取得使用信用卡向特約商店簽帳消費之資格，並對發
    卡機構承諾償付帳款，而發卡機構則負有代持卡人結帳，清
    償信用卡交易款項之義務。
　㈡查被告於106年9月4日向原告請領VISA長榮航空悠遊聯名極致
    無限卡使用（原卡號：0000000000000000），於110年10月1
    3日更換為系爭信用卡；被告於110年11月27日在網路上填載
    系爭信用卡卡號、有效期間、卡片背面驗證碼，被告並於同
    日15：50：03許從自己持有之系爭手機收到「感謝您使用國
    泰世華卡，網路交易密碼1905，卡號後4碼0844於今日網路
    交易約PHP332,663元，請於5分鐘內完成認證。」之簡訊，
    被告於同日15：50：05以其系爭手機自行輸入驗證碼1905而
    交易成功，刷卡交易金額換算為新臺幣183,687元，並因該
    筆交易產生國外交易手續費2,755元，共計186,442元；被告
    持有之系爭信用卡，另於同日15：52：31許網路刷卡消費，
    被告於同日15：52：33許從自己持有系爭手機收到OTP驗證
    碼之簡訊，簡訊告知被告刷卡消費菲律賓比索354,839元及
    網路交易密碼8685，被告於同日15：52：33許以其系爭手機
    輸入驗證碼8685，因消費額度已達新臺幣1,466,684元，致
    該第2筆刷卡交易失敗，原告人員乃以電話聯繫詢問被告，
    被告表示其接獲電子郵件通知有中華郵政費用50元需繳納而
    依該電子郵件通知操作後以系爭信用卡付款等情，業據兩造
    陳述綦詳，並有原告提出之國泰世華線上申辦信用卡專用申
    請書、約定條款、信用卡帳單、信用卡交易明細表、通話錄
    音光碟，及被告提出之錄音譯文、中華郵政電子郵件在卷可
    考（見本院卷第13至31頁、第89頁、第103至105頁、第107
    頁），堪信為真實。可知被告於110年11月27日在網路上填
    載系爭信用卡卡號、有效期間、卡片背面驗證碼為網路刷卡
    交易，被告即於同日15：50：03許發送簡訊告知被告刷卡消
    費菲律賓比索332,663元及網路交易密碼1905，該簡訊中已
    明確告知被告消費幣別及金額（見本院卷第31頁），堪認原
    告已盡善良管理人之注意義務，而被告在其填載系爭信用卡
    卡號、有效期間、卡片背面驗證碼後，復於同日15：50
　　：05以其系爭手機自行輸入網路交易密碼1905而完成交易，
    可視為其請求發卡機構即原告代為處理事務之具體指示，則
    原告依被告之指示處理系爭信用卡帳款之清償債務事務，先
    行墊付支出系爭帳款，自得依民法第546條第1項規定、兩造
    間信用卡使用契約向持卡人即被告請求償還。是本件原告依
    信用卡使用契約，請求被告給付原告新臺幣186,442元，及
    其中183,687元自起訴狀繕本送達翌日即111年3月29日起至
    清償日止，按年息10%計算之利息，洵屬有據。
　㈢被告雖以上揭情詞置辯，系爭信用卡約定條款第18條第2項前
    段固約定：「持卡人辦理停卡及換卡手續前被冒用所發生之
    損失，概由貴行負擔。」，惟查，系爭信用卡約定條款第18
    條第2項但書約定：「但有前條第二項但書或下列情形之一
    者，持卡人應負擔辦理停卡及換卡手續前被冒用之全部損失
    …。」，且系爭信用卡約定條款第6條第2項、第3項、第5 項
    約定：「持卡人之信用卡屬於貴行之財產，持卡人應妥善保
    管及使用信用卡。持卡人應親自使用信用卡，不得以任何方
    式將信用卡或其卡片上資料交付或授權他人使用。」、「持
    卡人就開卡密碼或其他辨識持卡人同一性之方式應予以保密
    ，不得告知第三人。」、「持卡人違反第二項至第四項約定
    致生之應付帳款者，亦應對之負清償責任。」、第9條第1項
    約定：「依交易習慣或交易特殊性質，其係以郵購、電話訂
    購、傳真、網際網路、行動裝置、自動販賣設備等其他類似
    方式訂購商品、取得服務、代付費用而使用信用卡付款，或
    使用信用卡於自動化設備上預借現金等情形，貴行得以密碼
    、電話確認、收貨單上之簽名、郵寄憑證或其他得以辨識當
    事人同一性及確認持卡人意思表示之方式代之，無須使用簽
    帳單或當場簽名。」、第17條第2項約定：「持卡人自辦理
    掛失手續時起被冒用所發生之損失，概由貴行負擔。但有下
    列情形之一者，持卡人仍應負擔辦理掛失手續後被冒用之損
    失：…二、持卡人因故意或重大過失將使用自動化設備辦理
    預借現金或進行其他交易之交易密碼或其他辨識持卡人同一
    性之方式使他人知悉者。…」，此有系爭信用卡約定條款附
    卷可稽（見本院卷第23至24頁），網路交易之驗證密碼為確
    認交易人身份之重要憑據，該密碼僅有持卡人即被告本人知
    悉，依上開約定，持卡人自負有妥善保管用於辨識持卡人同
    一性之網路交易驗證密碼以防他人盜用之義務。再查，被告
    於110年11月27日在網路上填載系爭信用卡卡號、有效期間
    、卡片背面驗證碼，被告並於同日15：50：03許從自己持有
    之系爭手機收到「感謝您使用國泰世華卡，網路交易密碼19
    05，卡號後4碼0844於今日網路交易約PHP332,663元，請於5
    分鐘內完成認證。」簡訊後，被告疏未點選詳閱該簡訊之完
    整內容，即於網路上輸入該密碼，致完成系爭信用卡系爭帳
    款之網路交易，堪認被告未盡妥善保管網路交易驗證密碼之
    義務，自有重大過失，則縱若被告所辯：被告主觀上係認為
    特約商店中華郵政要求被告給付包裹處理費用，而填入系爭
    信用卡資料及驗證碼，並非任意告知第三人或故意使他人知
    悉等語屬實，依系爭信用卡約定條款信用卡約款第6條第5項
    、第18第2項但書、第17條第2項但書第2款之約定，被告亦
    應對系爭帳款負清償責任。是被告辯稱：原告應依系爭信用
    卡約定條款第18條第2項規定自行負擔相關損失，不得請求
    被告給付等語（見本院卷第120頁），為非可採，原告自得
    依約請求被告給付系爭帳款。
四、從而，原告依兩造間信用卡使用契約之法律關係，請求被告
    給付原告186,442元，及其中183,687元自111年3月29日起至
    清償日止，按年息10%計算之利息，為有理由，應予准許。
五、本件係就民事訴訟法第427條第1項訴訟適用簡易程序所為被
    告敗訴之判決，依同法第389條第1項第3款規定，應依職權
    宣告假執行。被告陳明願供擔保聲請宣告免為假執行，核無
    不合，爰酌定相當之擔保金額併宣告之。
六、本件為判決之基礎已臻明確，兩造其餘主張、陳述並所提證
    據，經審酌後，認均與本件之結論無礙，爰不再一一論述，
    附此敘明。 　　
七、本件訴訟費用額，依後附計算書確定如主文第2項所示金額
    。
中　　華　　民　　國　　111 　年　　9 　　月　　30　　日
              臺灣臺北地方法院臺北簡易庭
                                  法  官  羅富美
計  算  書：
項        目             金  額（新臺幣）    備    註
第一審裁判費             1,990元             
合        計             1,990元
附註：至於兩造支出複製電子卷證費用各50元部分，係兩造單方
      蒐集訴訟資料行為所支出之費用，非屬依法院指示所需進
      行訴訟之必要費用，故均應予剔除，不列入本件訴訟費用
      項目範圍，併予敘明。
以上判決正本係照原本作成。
如對本判決上訴，須於判決送達後20日內向本庭（臺北市○○○路0
段000巷0號）提出上訴狀 (須按他造當事人之人數附繕本）。
中　　華　　民　　國　　111 　年　　9 　　月　　30　　日
                                  書記官  陳鳳瀴